臺灣臺南地方法院民事裁定　　　　　　　96年度小上字第35號
上　訴　人　乙○○
　　　　　　　　　　　　弄22號6樓之16
被　上訴人　誠第一資產管理股份有限公司
法定代理人　甲○○
上列當事人間請求給付電話費事件，上訴人對於民國96年8月30
日本院新營簡易庭第一審判決（96年度營小字第1144號）提起上
訴，本院裁定如下：
    主  文
上訴駁回。
第二審訴訟費用新台幣壹仟伍佰元由上訴人負擔。
    理  由
一、按對於小額程序之第一審裁判之上訴，非以其違背法令為理
    由，不得為之，又上訴狀應記載上訴理由，並表明原判決所
    違背之法令及其具體內容，依訴訟資料可認原判決有違背法
    令之具體事實，民事訴訟法第436條之24第2項及第436條之2
    5分別定有明文。且依同法第436條之32準用同法第468條之
    規定，判決不適用法規或適用不當者，為違背法令。而判決
    有同法第469條第1款至第5款情形之一者，為當然違背法令
    。是當事人對於小額程序之第一審判決提起上訴，如依民事
    訴訟法第468條規定，以第一審判決有不適用法規或適用法
    規不當為理由時，其上訴狀或理由書應有具體之指摘，並揭
    示該法規之條項或其內容。若係成文法以外之法則，應揭示
    該法則之旨趣。倘為司法院解釋，或最高法院之判例，則應
    揭示該判解之字號或其內容。如以民事訴訟法第469條第1款
    至第5款所列情形為理由時，其上訴狀或理由書，應揭示合
    於該條款之事實。上訴狀或理由書如未依此項方法表明，或
    其所表明者，顯與上開法條規定之情形不相合時，即難認為
    已對第一審判決之違背法令有具體之指摘，其上訴自難認為
    合法。
二、本件上訴意旨略以：被上訴人提出之門號並非全為上訴人所
    有，而且若同時申請5個門號必須有國民黨黨證才能辦理，
    但是上訴人根本沒入黨及黨證。被上訴人提出帳單明細為證
    ，證據明顯薄弱，應該有申辦資料及詳細通話明細，才能使
    上訴人折服等語。
三、經查，本件被上訴人請求上訴人給付之訴訟標的金額為新台
    幣（下同）69,718元，其訴訟標的金額在100,000元以下，
    自應適用民事訴訟法第436條之8小額訴訟程序之規定，則依
    同法第436條之24第2項、第436條之25、第471條第1項規定
    ，非以其違背法令為不得上訴，且須記載上訴理由，或於提
    起上訴後20日內表明原判決所違背之法令及其具體內容，始
    合上訴程式。本件上訴人對於第一審判決提起上訴，經核其
    上訴狀所載內容，係針對原審調查證據、認定事實所得心證
    之指摘，乃屬事實認定之問題，上訴人所陳非屬原判決有不
    適用法規、適用法規不當、或民事訴訟法第469條第1款至第
    5 款所列之違背法令事由，亦難認對該判決之如何違背法令
    已有具體之指摘，揆諸上開說明，應認其上訴為不合法，應
    予駁回。本件小額事件之上訴既經駁回，第二審訴訟費用1,
    500元（即第二審裁判費）應由敗訴之上訴人負擔，爰確定
    如主文第二項所示。
四、據上論結，本件上訴為不合法，依民事訴訟法第436條之24
    第2項、第436條之32第2項、第444條第1項前段、第95條、
    第78條，裁定如主文。
中　　華　　民　　國　　96　　年　　10　　月　　29　　日
                  民事第二庭    審判長法　官　楊清安
                                      法　官　蔡雅惠
                                      法　官　蘇正賢
以上正本係照原本作成
本裁定不得抗告
中　　華　　民　　國　　96　　年　　10　　月　　29　　日
                                      書記官　陳美萍
